臺灣高等法院臺南分院刑事判決　　　　　 九十三年度上訴字第三三八號　　 潛
　　　上　訴　人
　　　即 自訴 人　丙　○　○.
　　　共　　　同
　　　被　　　告　乙　　　○
右列上訴人因被告偽造文書等案件，不服臺灣臺南地方法院九十一年度自字第二九一
號中華民國九十三年二月二十六日第一審判決，提起上訴，本院判決如左：
      主      文
上訴駁回。
      理      由
一、自訴意旨略以：
(一)被告乙○擔任協和證券股份有限公司新化分公司（下稱協和證券公司，於民國九
    十一年十月十八日與國票綜合證券股份有限公司合併，更名為「國票綜合證券股
    份有限公司」）之證券交易營業員，因該公司無底薪，薪資依其個人營業成績計
    算撥付，竟意圖為自己之不法利益，利用自訴人甲○○向協和證券公司開戶委託
    證券交易，擔任自訴人甲○○之證券營業員，為自訴人甲○○處理事務之機會，
    未經自訴人甲○○以及甲○○代理人即自訴人丙○○（即許堡清）之同意，即擅
    自冒用自訴人甲○○名義及利用自訴人甲○○之帳號二一六六之五號帳戶進行股
    票買賣，其明知且不顧自訴人甲○○僅希望單日買賣最高額度新台幣（下同）四
    百九十九萬元，而不顧當日沖銷交易結果將損害到自訴人甲○○，仍基於概括犯
    意，自民國（下同）九十一年一月十七日起至九十一年八月七日經自訴人發現為
    止，連續以金額鉅大且筆數密集之當日沖銷交易，衝高其營業成績，以便取得更
    高額之協和證券公司撥付之獎金。因被告乙○擅自冒名買賣股票其交易金額鉅大
    及筆數密集，除當沖交易之損失外，更讓自訴人甲○○之存款被扣減支付鉅額之
    手續費、代徵交易稅、融資利息或融券手續費等而受有損害。
(二)因被告乙○冒用甲○○名義利用甲○○之帳戶從事之當日沖銷交易，均非自訴人
    所委託，協和證券公司並無電話錄音存底，被告乙○為避免其冒名利用甲○○帳
    戶所從事之當日沖銷買賣股票之交易被發現，乃基於概括之犯意，利用其持有自
    訴人丙○○（即許堡清）之「許堡清」印文之印章，連續盜蓋在其冒用甲○○帳
    戶所進行之當日沖銷交易（如原審卷附第一○五頁交易明細表自九十一年一月十
    七日起，至九十二年八月七日止，其中「TYPE」欄位為「資沖」及「券沖」者）
    之各紙交易委託書上之委託人簽章欄位，使人誤以為各該筆交易係經由甲○○之
    受任人「許堡清」（即丙○○）所為，致生損害於自訴人丙○○。因認被告涉犯
    刑法三百四十二條背信罪，刑法二百十七條第二項盜用印章罪及第二百十條偽造
    私文書罪。
二、按犯罪事實應依證據認定之，無證據不得推定其犯罪事實；又不能證明被告犯罪
    者，應諭知無罪之判決；刑事訴訟法第一百五十四條、第三百零一條第一項分別
    定有明文。另按告訴人之告訴，係以使被告受刑事追訴為目的，是其陳述是否與
    事實相符，仍應調查其他證據以資審認（最高法院五十二年度臺上字第一三○○
    號判例參照），而自訴人之指訴，係同為使被告受刑事追訴為目的，自亦有前開
    判例之適用。所謂犯罪事實之證據，係指足以認定被告確有犯罪行為之積極證據
    而言，該項證據且須適合被告犯罪事實之認定，始得採為斷罪資料（最高法院二
    十九年上字第三一○五號、五十三年臺上字第二七五○號判例參照）。又認定不
    利於被告之事實，須依積極證據，苟積極證據不足為不利於被告事實之認定時，
    即應為有利於被告之認定，更不必有何有利之證據。再事實之認定，應憑證據，
    如未能發現相當證據，或證據不足以證明，自不能以推測或擬制之方法，為裁判
    基礎（最高法院三十年上字第八一六號、四十年臺上字第八六號判例參照）。
三、本件自訴人甲○○於九十年九月二十日至協和證券公司開設證券交易帳戶，帳號
    為二一六六之五號，委託自訴人丙○○進行證券之買賣交易，代為買賣及申購上
    市股票，出具「授權委託／受任承諾買賣證券辦理交割等授權書」予協和證券公
    司，而丙○○證券之買賣交易下單均委由協和證券公司營業員乙○處理事實，業
    有協和證券公司客戶開戶基本資料、「授權委託／受任承諾買賣證券辦理交割等
    授權書」在卷足憑，並為自訴人等及被告乙○所不爭，此部分應認為真實。
四、背信罪部分：
(一)按背信罪之成立，以處理他人事務之人，有圖自己或第三人得不法利益，或圖加
    損害於本人之意思，而故為違背其任務之行為為要件，如僅因處理事務怠於注意
    ，致其事務生不良之影響，則為處理事務之過失問題，既非故意為違背任務之行
    為，自不負若何罪責（最高法院二十二年上字第三五三七號判例參照）。準此，
    如行為人倘未故為違背其任務之行為，均難繩以背信罪責。
(二)自訴人甲○○固於原審提出為被告乙○不否認內容之錄音帶及譯文，該內容有被
    告乙○承認擅自以甲○○之帳戶進行當日銷之交易，然被告乙○辯稱：丙○○
    將其印章交給伊，授權伊利用甲○○帳戶，以價差或當日銷之方式，將成交量
    高，再由伊金中每月以六萬至八萬不等之現金退佣給丙○○。伊於九十一年
    二月交付八萬元，三月交付三萬元（遇春節減半），四月交付六萬元，五至七月
    各交付八萬元，都是交現金給丙○○等語。依自訴人甲○○提出之錄音譯文內容
    ，被告乙○亦提及「因為他（指丙○○）之前當時跟我講做二筆帳，因為當初要
    做當，我問他說賠了怎麼辦，他要拿八萬到十萬，許副總說再說，那之後我以
    為說要怎麼算或怎麼樣。」（見一審第二十頁譯文）；且被告乙○亦確實持有自
    訴人丙○○（即許堡清）之「許堡清」印章，該顆印章，係自訴人丙○○於八十
    九年七月十五日另於協和證券公司及大眾商業銀行開戶所使用之印鑑章，此有協
    和證券公司及大眾商業銀行之印鑑卡影本各一紙在卷可稽（見一審卷第八十六、
    九十二頁），自訴人丙○○亦承認同一枚印章（見一審卷第七十一、一五四頁）
    ，揆諸一般經驗法則，一般人如無特殊事由，印章應由本人持由保管中，如委託
    他人取款而交付印章，取款完畢後，亦理應將存款簿及印章索回，而無由他人保
    管之理，故印章如由他人持有中，除非本人能證明係他人所盜用，否則，應解釋
    為本人所交付，方符常情。準此，被告乙○持有上開印章，自訴人丙○○並未能
    證明係被告乙○所盜用，亦未證明係交付取款後，忘記索回。再參諸自訴人丙○
    ○自述擔任積金國際證券投資顧問公司工作，領有高級營業員執照，曾幫人操作
    股票四、五年（見一審卷第五十七頁、本院卷第三十五頁），具有股票專業代理
    人之資格及經驗，於被告乙○代為提領存款後，豈有不索回且事後忘得一乾二淨
    之理（自訴人丙○○提起本件自訴之初，指訴被告乙○係盜刻該顆印章），該顆
    印章又是甲○○委託其在協和證券公司代為買賣及申購上市股票之印鑑章，丙○
    ○怎會忽視任置於被告乙○手上，任令被告乙○可自由買賣股票，操作當之理
    ；且丙○○領有高級營業員執照，受甲○○委託代為買賣股票，依其專業知識及
    委任職責，丙○○更會注意甲○○股票帳戶內股票之買賣出入，且自訴代理人於
    原審稱：他們之間一個月就會對一次帳（見一審卷第一九九頁），即自訴人丙○
    ○與甲○○每個月均會就甲○○股票帳戶內之股票買賣及金額會帳，自訴人甲○
    ○於原審亦稱：買賣明細都寄我家（見一審卷第五十四頁），協和證券公司於九
    十一年一月起至同年七月止，每個月均寄發對帳單及詢證單予自訴人甲○○，並
    有對帳單及詢證單影本在卷可證（見一審卷第九十三至九十九頁），自訴人甲○
    ○亦應知悉其委任丙○○買賣股票之情形，縱令甲○○自承不懂股票如何操作，
    甲○○至少於每個月與丙○○會帳當會告知丙○○股票出入之資訊，丙○○倘疏
    忽職責未注意甲○○股票帳戶內股票之買賣出入，亦會經甲○○告知股票出入之
    資訊，郤於長達約八個月（自訴人指訴之期間九十一年一月十七日起至九十一年
    八月七日止）期間，對甲○○股票買賣出入情形不聞不問，任令被告乙○於甲○
    ○帳戶操作股票，實有違社會常情。被告乙○雖無法舉出證據證明自訴人丙○○
    曾收受被告所謂之約定金（佣金），然經原審向世華商業銀行成功分行調取被
    告乙○於該銀行自九十一年一月至十二日交易往來紀錄（即存摺提領紀錄），被
    告乙○確於九十一年二月份，於八日提領「三萬、三萬、二萬三」；三月份，六
    日提領「三萬、三萬、三萬」，七日提領「三萬、三萬」，十二日提領「三萬」
    ；四月份，十五日提領「三萬、三萬」；五月份，十三日提領「三萬、三萬、二
    萬三」；六月份提領「三萬、三萬、二萬三」；七月份，十日提領「十二萬」，
    十一日提領「二萬」，十二日提領「一萬一」（見一審卷第二○五至二○九頁）
    ，亦符合被告乙○所辯給付丙○○佣金證明：「九十一年二月交付八萬元，三月
    交付三萬元（遇春節減半），四月交付六萬元，五至七月各交付八萬元」，是被
    告乙○辯稱：丙○○將其印章交給伊，授權伊利用甲○○帳戶，以價差或當日
    銷之方式，操作股票等語，應屬可信。而被告乙○至自訴人甲○○家認錯，據乙
    ○供稱：「甲○○是被害人，我是配合丙○○才去道歉，因若得到甲○○之原諒
    ，看可不可以仍保留工作，我是承認當日銷的部分。」（見本院卷第七十一頁
    ），自不能以被告承認自訴人甲○○提出之錄音帶內容是渠說的，有到甲○○家
    認錯，而將自訴人甲○○帳戶內買賣股票之責任歸咎於被告乙○，即認被告乙○
    有違背其任務之行為。
(三)至單日買賣股票額度四百九十九萬元之限制，此為一般人開設股票買賣帳戶之制
    式填載，並非客戶與證券公司間，確有如此意思合致，蓋因若一日交易超過五百
    萬元，則證券公司將要求開戶之客戶另行提供財產證明，故一般人為免提供財產
    證明，均在該處填載買賣額度在四百九十九萬元以內，此觀諸卷附開戶資料中客
    戶自填徵信資料表第一項下括弧內載明「評估單日買賣額度達五百萬以上客戶」
    、第四項下括弧內載明「希望額度在伍佰萬元以上者，請提供或提示下列資力資
    料影本」自明（見一審卷第十頁）。況如附表一所示自訴人丙○○於九十年十一
    月二十七日當日委託被告乙○買賣股票之金額為六百三十八萬三千八百元，同年
    月二十三日所委託買賣之金額亦高達五百七十九萬零五百元（未列表），均遠逾
    四百九十九萬元之數，此有卷附該二日之委託書可參（見一審卷第二五七至二六
    四頁），此均在自訴人甲○○指訴被告乙○背信操作股票（九十一年一月十七日
    起至九十一年八月七日）之前，足證該開戶契約上四百九十九萬元之額度，確為
    一般人開設股票買賣帳戶之制式填載，並非客戶與證券公司間，確有如此意思合
    致，故被告乙○辯稱：自訴人甲○○雖填載希望單日買賣額度限在四百九十九萬
    元以下，純為制式填載而已，與其他開戶之客戶並無二致，其與自訴人間並無每
    日交易額度確無不得超過四百九十九萬元之約定云云，非無可採。再從上開開戶
    契約內另無交易金額上限及禁止被告乙○不得從事當日沖銷之約定，而當日沖銷
    亦為證券買賣管理機關所不禁止，及附表一編號一、編號九之買賣情況，亦可知
    自訴人丙○○亦曾下單從事當日沖銷，從而，被告乙○從事當日沖銷超過四百九
    十九萬元，自非為係違背任務之行為。另股市大盤之走勢、股票之漲跌、交易之
    盈虧，原非任何人所能預料及操控，故被告乙○經自訴人丙○○授權從事當日沖
    銷，依一般常情，亦一定希望一方面贏得業績，一方面為自訴人等賺取交易，如
    此方能雙贏，其與自訴人間之委託亦能長久，是主觀上當無故意逆勢操作，高買
    低賣而故意加損害於自訴人等之意思，是被告乙○從事當日沖銷，至多僅屬未能
    注意股市行情，不利投資，疏於注意大筆進行當日沖銷交易，致自訴人甲○○受
    有損害要否負疏失責任而已，難謂係被告乙○故意為違背任務之行為。
(四)本件依被告乙○持有買賣自訴人甲○○帳戶內股票之印鑑「許堡清」印章係自訴
人丙○○所交付，且自訴人丙○○向被告乙○收取一定數額之佣金，被告乙○係
    經自訴人丙○○授意而操作當日銷。如違背甲○○買賣股票之任務，當係丙○
    ○，而非被告乙○，即造成自訴人甲○○受害應係自訴人丙○○，非為被告乙○
    。亦不能因被告乙○承認自訴人甲○○提出之錄音帶內容是渠說的，有到甲○○
    家認錯，將全盤責任歸咎於被告乙○，且據被告稱：本案之主犯應係丙○○，他
    們現在二人合起來一直要定我罪，係想以此向證券公司求償云云（見本院卷第二
    三○頁），不論被告乙○所述是否真實，如被告乙○於處理上有疏失，其服務之
    協和證券公司，亦難脫民事責任。縱自訴人再指訴：被告乙○違背財政部規定，
    代客操作股票云云，亦僅係業務上是否疏失，應否有業務行政責任問題，難謂被
    告即有背信罪責。另被告乙○辯稱：有兩套帳，一套為丙○○之投資理財，一套
    為被告之當日銷云云，於原審及本院均未提出相關帳冊，因上開事證已明，於
    上開認定仍不生影響。
五、盜用印章罪及偽造私文書罪部分：
(一)自訴人原指訴：被告乙○為免被稽核發現其未經許可擅自利用自訴人甲○○之帳
    戶買賣股票，乃利用自訴人丙○○（原名許堡清）未在「授權委託／受任承諾買
    賣證券辦理交割等授權書」受任人欄位蓋章之機會，偽刻一只「許堡清」印章，
    蓋用上開「授權委託／受任承諾買賣證券辦理交割等授權書」受任人欄位許堡清
    等簽名後方，認被告乙○觸犯偽刻印章罪云云，但經原審向協和證券公司及大眾
    商業銀行調取開戶資料，查得自訴人丙○○之「許堡清」印章，乃丙○○於八十
    九年七月十五日於協和證券公司及大眾商業銀行開戶所使用之印鑑章，此有協和
    證券公司及大眾商業銀行之印鑑卡影本各一紙在卷可稽（見一審卷第八十六、九
    十二頁），自訴人許堡清始承認同一枚印章（見一審卷第七十一、一五四頁），
    且自訴人丙○○之大眾銀行永康分行帳戶曾為乙○領出一筆六萬元款項，為自訴
    人丙○○與被告乙○供述在卷，並有取款條影本可參（見一審卷第一四四頁）（
    丙○○推託為乙○盜領，乙○稱丙○○委託領款，各說各話，雖無法證明何者為
    正確，足證丙○○與乙○關係密切），自訴代理人於原審九十三年二月十二日審
    判期日乃未就此部分主張（見一審卷第二二六頁），於本院審理時及具狀陳述，
    亦未就此部分主張（見本院卷第五十四頁反面、第八十七頁反面、第一八六頁反
    面、第二一七頁），合先說明。又被告乙○雖不否認曾持卷附上開取款憑條，代
    自訴人代領存款，惟依一般經驗法則，一般人如無特殊事由，印章應由本人持由
    保管中，如委託他人取款而交付印章，取款完畢後，亦理應將存款簿及印章索回
    ，而無由他人保管之理，故印章如由他人持有中，除非本人能證明係他人所盜用
    ，否則，應解釋為本人所交付，方符常情。準此，被告乙○持有上開印章，自訴
    人並未能證明係被告乙○所盜用，亦未證明係交付取款後，忘記索回。再參諸自
    訴人丙○○有股票專業代理人之資格及經驗，於被告乙○代為提領存款後，豈有
    不索回且事後忘得一乾二淨之理，自訴人丙○○提起本件自訴之初，指訴被告乙
    ○係盜刻該顆印章，自訴人丙○○於原審由代理人具狀稱：協和證券及大眾商業
    銀行開戶均委託乙○辦理，開戶後一直未向乙○取回，因上開帳戶開戶後並未使
    用，經丙○○回憶，開戶後印章一直未向乙○取回云云（見一審卷第一○一頁反
    面），顯不合情理。故難以此遽認被告乙○係藉此取得自訴人許堡清之印章，並
    於事後加以盜蓋。
(二)自訴人自訴被告乙○涉有盜用印章及偽造私文書（自訴人於本院再指認乙○成立
    業務上登載不實）罪嫌，無非係以：被告乙○利用其持有自訴人丙○○之「許堡
    清」印章，連續盜蓋在其冒用甲○○帳戶所進行之當日沖銷交易（如原審卷附第
    一○五頁交易明細表自九十一年一月十七日起，至九十二年八月七日止，其中「
    TYPE」欄位為「資沖」及「券沖」者）之各紙交易委託書上之委託人簽章欄位云
    云，然自訴人甲○○帳戶操作股票之印鑑「許堡清」印章係自訴人丙○○所交付
    ，且自訴人丙○○向被告乙○收取一定數額之佣金，被告乙○係經自訴人丙○○
    授意而操作當日銷，已如前述，則自九十一年一月十七日起至九十二年八月七
    日止，自訴人甲○○帳戶內股票買賣之各紙交易委託書，則無盜用印章及偽造私
    文書、業務上登載不實（三罪名因均係基於同一事實發生，業務上登載不實部分
    乃併予審理）罪行可言。被告乙○於九十一年八月九日至自訴人甲○○家中坦承
    從事當日沖銷尋求諒解，遭自訴人甲○○秘密錄音，該錄音內容既為被告乙○在
    不知情之情況下所錄，依一般經驗法則其當時所言，應與實情相符而無隱瞞之必
    要，而觀諸該錄音內容，被告乙○卻自始至終均未敘及盜用自訴人丙○○之「許
    堡清」印章，反就自訴人丙○○如何利用證券公司退佣之制度，要求被告乙○交
    付一定比例之退佣，並指使如何制作二本帳目，以便將自訴人甲○○矇在鼓裏，
    此有錄音譯文在卷可稽（見一審卷第十九至二十一頁）。是該錄音譯文自無法作
    為被告乙○涉有盜用印章及偽造私文書、業務上登載不實罪嫌之不利證明。又自
    訴人丙○○為一專業股票操作人，此當為自訴人甲○○為何委任自訴人丙○○代
    為買賣股票，並於獲利時抽取百分之十五之佣金之原因。故其對股票開戶及買賣
    過程、被告乙○是否依其指示買賣股票、盈虧情形如何，當知之甚稔，理應知有
    何管道可資查核，並應不時查核。又協和證券公司以雙掛號方式郵寄對帳單至自
    訴人甲○○住所，而對帳單上亦載明日期、股票種類、買賣方式、價位，出入金
    額．．等，而被告乙○每一營業日均以當沖方式沖高成交量，成交記錄亦詳盡記
    載在每月對帳單，另對帳單上的當沖交易賠錢筆數占七成超過半年以上，被告乙
    ○天天從事當沖交易，且幾乎均虧損之情況下，自訴人甲○○均未加質疑，或可
    解釋其已全權授予自訴人丙○○處理，自無需再加關注，惟自訴人丙○○為一專
    業股票操作人，其自被告乙○於九十一年一月開始操作當沖至同年八月自訴人甲
    ○○發現，期間長達八月，自訴人丙○○均未有何查核動作，而任由被告乙○天
    天從事當沖交易，是豈能任自訴人丙○○一句信任被告乙○及被告乙○未向其據
    實陳報可任意帶過。再者自訴人甲○○於開戶後依規定應領一本股票之存摺即集
    保存摺、一本股票買賣金額之現金存摺，自訴人丙○○於原審審理時，先否認被
    告乙○已將上開二本存摺交付自訴人甲○○，嗣經自訴人甲○○陳稱其確由自訴
    人丙○○手中取得現金存摺，方更易其詞（見一審卷第五十六至五十八頁）；此
    外，對被告乙○於協和證券公司開戶資料中之「授權委託／受任委託買賣證券辦
    理交割等授權書」及「交易委託書」上所蓋之「許堡清」印文，先行指訴該顆印
    章為被告乙○所盜刻，俟被告乙○請原審調查自訴人丙○○確有該顆印章，方才
    更口，綜合上開情事觀之，在在均與其身為專業股票操作人之行為不合，足見自
    訴人丙○○對本案過程，應有諸多隱瞞。尚無積極證據足以證明被告乙○涉有自
    訴人所指訴之罪責。
(三)自訴人丙○○再於原審審理期間，由代理人具狀提出協和證券公司客戶交易明細
    表及到庭提出現股明細表、融資融券表三份等影本，指訴被告乙○偽造上開交易
    明細表，並傳真予伊，以隱瞞其從事當日沖銷並在委託單上盜蓋印章之舉云云（
    見一審卷第一○五頁、第一五八至一六○頁）。然為被告乙○堅決否認曾制作上
    開交易明細表並傳真予丙○○。經本院函詢協和證券公司，經函覆：「交易明細
    表並非本公司依『證券交易法』第八十六條及證期會訂頒『證券經紀商受託買賣
    有價證券製作委託書買賣報告書及對帳單應行記載事項準則』第九條規定正式製
    作分送各客戶之對帳單，又對於該對帳單營業員並無權製作或刪改。」「四張客
    戶明細表均非本公司（前協和證券公司）新化分公司所製作之製式文件，且該明
    細表營業員無權製作寄發給客戶。」有國票綜合證券股份有限公司（協和證券公
    司於九十一年十月十八日改組）九十三年七月十四月國證（九三）風字第○○一
    八四○號函、九十三年八月三十日國證（九三）風字第○一四三三○號函可憑（
    見本院卷第七十七、一二七頁）。而從該交易明細表形式上觀之，係由證券公司
    之電腦資料所列印，惟因該資料與實際之買賣資料未符，故首有疑問者，乃該公
    司之營業資料，是否允許層級甚低之營業員任意增刪篡改，依一般經驗法則，應
    屬否定。否則證券公司之電腦資料豈不大亂。自訴人或謂亦可能係被告乙○加以
    增刪後，再傳真予自訴許堡清云云，惟就此自訴人既追究乙○之刑責，自應負舉
    證責任，否則自不能空言指訴。且被告既能篡改，則相對而言，亦不能排除自訴
    人丙○○自行制作再提出法院之合理懷疑。再查上開交易明細上，並無被告乙○
    之署名，故是否為被告乙○所傳，已非無疑。自訴人雖舉明細表上「ＴＯ許副總
    」等字之行文筆勢與原審九十二年五月十九日要求被告乙○當庭書寫十次之「許
    副總」其中第一組「許副總」之字跡，其筆順與筆勢，完全相同。又傳真紙上之
    「許」字與被告之答辯狀內之「許」字（尤其是內文第一頁倒數第一行第六個字
    「許」字）如出一轍。認上開傳真紙以肉眼比對即可認定為被告乙○所製作云云
    。然原審將該交易明細表及乙○於原審九十二年五月十九日當庭書寫十次之「許
    副總」送請內政部警政署刑事警察局及憲兵學校鑑定結果，均無從鑑定，而無法
    斷定是否確為被告乙○之字跡，有內政部警政署刑事警察局及憲兵學校函各一紙
    在卷可稽（見一審卷第一六五、一八○頁）。而按核對筆跡，除顯著跡象，凡具
    字學常識之人，足以肉眼辨別其真偽異同者外，必須就其內容，依法付與鑑定，
    始足以資判斷。否則倘非本人或在場親睹本人簽名之人，其他未親身見聞其事之
    人自難確切知悉，而難免生個人主觀偏見與錯誤臆測之危險。經查交易明細表上
    「ＴＯ許副總」是否與被告當庭所書「ＴＯ許副總」及被告答辯狀內之「許」字
    ，經原審勘驗，並無顯著跡象相同，而得以肉眼斷其真偽（乙○於本院曾稱很像
    其筆跡，但仍否認為其傳真，見本院卷第一○八頁），故自無從以自訴人丙○○
    之片面指訴，遽認該交易明細表即為被告乙○所傳。
(四)況再如自訴人丙○○所言該交易明細表上所列者均是其要求被告乙○進行買賣之
    交易內容，惟查據自訴人自行所提之買賣委託書影本（見一審卷第一○六頁至一
    四三頁）與交易明細表比對觀之：九十一年六月三日明細表上有六筆交易，惟委
    託書僅有四張未有許堡清印文（另一張有許堡清印文查無印文者，因有電話錄音
    ，故屬自訴人許堡清下單）、六月四日交易明細表有四筆交易，同日惟委託書僅
    有三張未有許堡清印文（另有四張有許堡清印文）、六日五日交易明細表有十筆
    交易，惟委託書僅有七張未有許堡清印文（另有六張有許堡清印文）、六月六日
    有明細表上三筆交易惟委託書僅有二張未有堡清印文（另有六張有許堡清印文）
    ，足證自訴人丙○○上開所言，未盡與實情相符。故縱認上開交易明細表為被告
    乙○所制作，是否即可謂自訴人丙○○僅委託被告下單買賣如交易明細表上之股
    票，其餘均為被告乙○擅自買賣後再自行盜蓋許堡清印章於其上，亦非無疑問。
    再退步言之，縱認該「ＴＯ許副總」確為被告乙○所書，惟自訴人丙○○所提出
    者乃係一傳真影本，故該紙傳真，是否與原本相符，或已經剪接，亦不無疑問，
    自訴人丙○○就此並未舉證，自無從排除該合理之懷疑，從而該紙交易明細表傳
    真，並無從據為被告乙○涉犯盜蓋印章犯行之依據。自訴人另請求原審向統一超
    商興運門市其門市編號是否為：「00000000000？」由字跡及傳真送
    出之地址，以證該傳真係被告乙○所製作，而傳真予自訴人丙○○，因上開事證
    已明，並經原審認已無必要，附此敘明。
(五)另參諸本件乃自訴人甲○○所交付自訴人丙○○之購買股票基金一千萬至一千五
    百萬元，自訴人丙○○再委由被告乙○從事股票交易，惟因操作不當，近乎虧損
    殆盡，自訴人甲○○為追究責任而起，故被告乙○辯稱其從事當日沖銷，係受自
    訴人丙○○之指示，嗣自訴人丙○○為脫免責任，方諉過與伊，並指訴其盜用印
    章，非不可採。綜上所述，並無積極證據證明被告乙○確有背信、盜用印章、偽
    造文書、業務上登載不實犯行，揆諸前開說明，被告犯罪尚不能證明。
六、原審為被告乙○無罪判決之諭知。本院經核原判決認事用法，均無不合（原判決
    雖未論及被告是否成立自訴人指訴之偽造私文書及業務上登載不實部分，因所論
    之盜用印章與偽造私文書及業務上登載不實部分，為實質上之一罪關係，且結論
    無罪判決相同）。自訴人上訴意旨，指摘原判決不當，為無理由，應予駁回。
七、據上論斷，應依刑事訴訟法第三百六十八條，判決如主文。
中  華  民  國      九十四      年        二        月      二十四      日
                                臺灣高等法院臺南分院刑事第一庭
                                    審判長法官  黃    崑    宗
                                          法官  田    平    安
                                          法官  蔡    長    林
右正本證明與原本無異。
如不服本判決應於收受本判決後十日內向本院提出上訴書狀，其未敘述上訴理由者並
得於提起上訴後十日內向本院補提理由書狀（均須按他造、當事人之人數附繕本 )「
切勿逕送上級法院」。
                                    法院書記官  李    培    薇
中  華  民  國      九十四      年        二        月      二十五      日
附表一：
┌───┬───────┬──────┬─────┬────────┬─┐
│編號  │證券名稱代號  │委託下單張數│每股限價（│總價            │備│
│      │              │            │新台幣元）│                │註│
├───┼───────┼──────┼─────┼────────┼─┤
│一    │２４５４      │１          │４１０    │４１００００    │  │
├───┼───────┼──────┼─────┼────────┼─┤
│二    │２００２      │２５        │１４．３  │３５７５００    │  │
├───┼───────┼──────┼─────┼────────┼─┤
│三    │２４０９      │５          │２５．６  │１２８０００    │  │
├───┼───────┼──────┼─────┼────────┼─┤
│四    │２３２１      │１５        │１９．６  │２９４０００    │  │
├───┼───────┼──────┼─────┼────────┼─┤
│五    │２４５８      │５          │４２．９  │２１４５００    │  │
└───┴───────┴──────┴─────┴────────┴─┘
┌───┬───────┬──────┬─────┬────────┬─┐
│六    │２３７７      │５          │１００    │５０００００    │  │
├───┼───────┼──────┼─────┼────────┼─┤
│七    │２３７６      │１０        │８０．５  │８０５０００    │  │
├───┼───────┼──────┼─────┼────────┼─┤
│八    │２４１３      │１５        │３８．８  │５８２０００    │  │
├───┼───────┼──────┼─────┼────────┼─┤
│九    │２４５４      │２          │４０．９  │  ８１８００    │  │
├───┼───────┼──────┼─────┼────────┼─┤
│十    │２３３０      │５          │７５．５  │３７７５００    │  │
├───┼───────┼──────┼─────┼────────┼─┤
│十一  │２３７７      │５          │１００    │５０００００    │  │
├───┼───────┼──────┼─────┼────────┼─┤
│十二  │２４０８      │１０        │１９．７  │１９７０００    │  │
├───┼───────┼──────┼─────┼────────┼─┤
│十三  │２３３８      │２０        │１８      │３６００００    │  │
├───┼───────┼──────┼─────┼────────┼─┤
│十四  │２３７９      │５          │１２４    │６２００００    │  │
└───┴───────┴──────┴─────┴────────┴─┘
┌───┬───────┬──────┬─────┬────────┬─┐
│十五  │２４５８      │５          │４１．３  │２０６５００    │  │
├───┼───────┼──────┼─────┼────────┼─┤
│十六  │２３３０      │１０        │７５      │７５００００    │  │
├───┼───────┼──────┼─────┼────────┼─┤
│總計  │        │            │          │0000000  │  │
└───┴───────┴──────┴─────┴────────┴─┘
註：上開委託書上均未有自訴人丙○○之印章，依自訴人之說法，應均為自訴人許堡
    清以電話下單，且其日期係在九十一年一月之前，被告乙○亦尚未從事當日沖銷
    。
